【裁判字號】    98,上重訴,20
【裁判日期】    980527
【裁判案由】    違反毒品危害防制條例
【裁判全文】
臺灣高等法院臺中分院刑事判決        98年度上重訴字第20號
上  訴  人  臺灣彰化地方法院檢察署檢察官
被      告  甲○○
                      之5號
                    現另案於臺灣彰化監獄彰化分監執行中
指定辯護人  本院公設辯護人  郭博益
上列上訴人因被告違反毒品危害防制條例案件，不服臺灣彰化地
方法院98年度訴字第166號中華民國98年3月 3日第一審判決（起
訴案號：臺灣彰化地方法院檢察署97年度偵字第 8079、10647號
），提起上訴，本院判決如下：
    主  文
上訴駁回。
    事  實
一、甲○○前因違反毒品危害防制條例案件，經檢察官提起公訴
    後，於民國92年 5月19日經臺灣彰化地方法院以九十二年度
    訴字第七四號判決判處有期徒刑8月、7月確定；復因違反毒
    品危害防制條例案件，再經檢察官提起公訴，並於92年 9月
    15日經臺灣彰化地方法院以九十二年度訴字第九一二號判決
    判處有期徒刑8月、10月確定，上揭案件合應執行有期徒刑2
    年5月；再因違反毒品危害防制條例案件，於93年7月12日經
    臺灣彰化地方法院以九十三年度訴字第五四九號判決判處有
    期徒刑1年、8月，應執行有期徒刑1年6月確定，上揭案件接
    續執行，甫於96年 2月16日假釋付保護管束出監，且嗣於同
    年12月 3日保護管束期滿未經撤銷，視為徒刑業經執行完畢
    。詎其猶不知警惕，明知海洛因係屬毒品危害防制條例第二
    條第二項第一款所列管之第一級毒品，不得非法販賣，竟基
    於意圖營利販賣之犯意，於不詳時、地以低於嗣所銷售價額
    之金額販入數量不詳之第一級毒品海洛因後，而為下列販賣
    海洛因之行為：
  (一)蕭喻方於97年3月下旬某日起至同年5月上旬某日止，以電話
    聯絡甲○○購買第一級毒品海洛因，相約後甲○○騎乘不詳
    車號之機車或駕駛不詳車號之黑色自小客車，分別至彰化縣
    社頭鄉往田中鎮方向某「OK便利商店」前、彰化縣社頭鄉社
    頭國小側門或彰化縣社頭鄉舊社國小等處，交付第一級毒品
    海洛因予蕭喻方，販賣金額為新臺幣（下同）3000元有三次
    、及4000元有二次，總計甲○○販賣第一級毒品海洛因予蕭
    喻方共五次，獲利共17000元。
  (二)楊正宇於97年5月中旬某日起至同年7月中旬某日止，以電話
    聯絡甲○○購買第一級毒品海洛因，相約後甲○○分別前往
    彰化縣社頭鄉○○路之「7-11便利商店」、彰化縣員林鎮○
    ○路「愛買量販店」或在甲○○位於彰化縣社頭鄉○○村○
    ○路 ○段271之5號之住處等處，交付第一級毒品海洛因予楊
    正宇，每次販賣金額均為1000元，總計甲○○販賣第一級毒
    品海洛因予楊正宇共二十次，獲利共20000元。
  (三)甲○○於97年 6月某日，在彰化縣社頭鄉○○路運動公園內
    ，以3000元為代價，販賣第一級毒品海洛因予游進益一次，
    獲利3000元。
二、甲○○明知海洛因係屬毒品危害防制條例第二條第二項第一
    款所規定之第一級毒品，且不得轉讓他人，竟基於無償轉讓
    第一級毒品海洛因之犯意，於97年 6月下旬某日，在甲○○
    位於彰化縣社頭鄉○○村○○路○段271之5 號之住處內，無
    償轉讓重量不詳之海洛因一小包（數量約夠施用一次，淨重
    未超過5公克）予楊正宇。及同年7月上旬某日，在同上址處
    所內，無償轉讓重量不詳之海洛因一小包（數量約夠施用一
    次，淨重未超過 5公克）予楊正宇。甲○○總計無償轉讓第
    一級毒品海洛因予楊正宇共二次。
三、嗣為警於97年9月1日凌晨1時許，在彰化縣田尾鄉○○路○段
    19號「米蘭汽車旅館」內，查獲甲○○持有第一級海洛因共
    十七包（其中一包驗餘淨重1.15公克、另十六包合計驗餘淨
    重60.45公克）、電子磅秤一臺、行動電話二支（均含SIM卡
    ）、販賣毒品所得現金 40000元等物；甲○○於製作警詢筆
    錄時，於有偵查權限之機關發覺其涉有上述販賣及轉讓第一
    級毒品海洛因行為前，主動向員警自首各該販賣及轉讓海洛
    因犯行，並接受裁判。
四、案經彰化縣警察局田中分局報請臺灣彰化地方法院檢察署檢
    察官偵查起訴。
    理  由
一、按被告以外之人於審判外之言詞或書面陳述，除法律有規定
    者外，不得作為證據。被告以外之人於偵查中向檢察官所為
    之陳述，除顯有不可信之情況者外，得為證據。被告以外之
    人於審判外之陳述，雖不符刑事訴訟法第一百五十九條之一
    至第一百五十九條之四等四條之規定，而經當事人於審判程
    序同意作為證據，法院審酌該言詞陳述或書面陳述作成時之
    情況，認為適當者，亦得為證據。當事人、代理人或辯護人
    於法院調查證據時，知有刑事訴訟法第一百五十九條第一項
    不得為證據之情形，而未於言詞辯論終結前聲明異議者，視
    為有前項之同意。刑事訴訟法第一百五十九條第一項、第一
    百五十九條之一第二項、第一百五十九條之五分別定有明文
    。本案證人蕭喻方、楊正宇、游進益分別於偵查中向檢察官
    所為之證述，雖係被告以外之人於審判外之言詞陳述，為傳
    聞證據，然其等於偵查中向檢察官所為證述，既經具結，且
    本院審酌該等言詞陳述係由各證人出於自由意識而陳述，又
    無其他證據足認該等陳述有何顯不可信之情事等一切情況，
    依刑事訴訟法第一百五十九條之一第二項規定，認上開證人
    於偵訊中之證述，得採為認定本件犯罪事實所憑之證據；及
    證人蕭喻方、楊正宇、游進益於警詢時之證述，雖係被告以
    外之人於審判外之言詞陳述，為傳聞證據，然檢察官、被告
    及辯護人於本院既均同意將之引為證據，且經本院於審理時
    當庭直接提示而為合法之調查，被告及辯護人復均未於言詞
    辯論終結前聲明異議，本院審酌該等言詞陳述係由證人出於
    自由意識而陳述，並無非法取證之情況，依刑事訴訟法第一
    百五十九條之五之規定，認上開證人於警詢時之證述，亦應
    皆得採為認定本件犯罪事實所憑之證據。
二、關於犯罪事實欄一之販賣第一級毒品海洛因部分：
  (一)被告甲○○對於上開犯罪事實欄一所示販賣第一級毒品海洛
    因予蕭喻方、楊正宇、游進益之事實，均迭於原審準備程序
    及原審、本院審理時坦承不諱；且據證人蕭喻方、楊正宇、
    游進益分別於警詢、偵查中證述向被告甲○○購買海洛因等
    情明確；復有扣案之第一級海洛因共十七包（經法務部調查
    局濫用藥物實驗室鑑定確為第一級毒品海洛因無訛，有鑑定
    書一紙在卷可憑，其中一包驗餘淨重1.15公克、另十六包合
    計驗餘淨重60.45公克）、電子磅秤一臺、行動電話二支（
    均含SIM卡）、現金40000元等物可資憑佐。
  (二)又販賣海洛因係違法行為，非可公然為之，亦無公定價格，
    容易分裝並增減份量，而每次買賣之價量，可能隨時依雙方
    關係深淺、資力、需求量及對行情之認知、來源是否充裕、
    查緝是否嚴緊、購買者被查獲時供述購買對象之可能風險之
    評估等，而異其標準，非可一概而論，從而販賣之利得，除
    被告就販賣之價量俱臻明確記憶並供述外，委難察得實情，
    且我國政府一再宣示反毒決心，施用、販賣海洛因均屬違法
    行為，此為國人所週知，本案被告與蕭喻方、楊正宇、游進
    益僅係朋友關係，非屬至親，被告當無甘冒重典，再按販入
    價格轉販賣予購買毒品者之理；況被告亦於原審審理中供述
    : 「（問：你為何賣毒品？）因為我剛出來的時候，我阿嬤
    要開刀，家中沒有人工作，沒有錢，才鋌而走險販毒。」等
    語，是被告確有營利之意圖及獲利之事實，亦可認定。
  (三)綜上所述，被告販賣第一級毒品海洛因予證人蕭喻方、楊正
    宇、游進益之犯行，均堪認定。
三、關於犯罪事實欄二之轉讓第一級毒品海洛因部分：
    上開犯罪事實欄二所示轉讓第一級毒品海洛因之事實，業據
    被告迭於原審準備程序及原審、本院審理時均坦承不諱，核
    與證人楊正宇於警詢中證述、偵查中結證之情節相符，足認
    此部分被告之自白應與事實相符；被告轉讓第一級毒品海洛
    因予證人楊正宇之犯行，應堪認定。
四、論罪科刑理由：
  (一)核被告關於上揭犯罪事實欄一所示販賣第一級毒品海洛因予
    證人蕭喻方、楊正宇、游進益部分之所為，均係犯毒品危害
    防制條例第四條第一項之販賣第一級毒品罪（即分別如附表
    一、二、三所示）。被告各次因販賣第一級毒品海洛因，而
    持有第一級毒品海洛因，其持有之低度行為，應為販賣毒品
    之高度行為所吸收，均不另論罪。
  (二)核被告關於犯罪事實欄二所示販賣第一級毒品海洛因予證人
    楊正宇部分之所為，則係犯毒品危害防制條例第八條第一項
    之轉讓第一級毒品罪（即如附表四所示）。被告持有第一級
    毒品海洛因之目的既在轉讓第一級毒品海洛因，則其持有第
    一級毒品之低度行為，應為轉讓之高度行為所吸收，不另論
    罪。又被告轉讓第一級毒品海洛因予證人楊正宇，各次轉讓
    之海洛因之淨重，無積極證據證明其轉讓之海洛因數量已達
    行政院93年1月7日院臺法字第0930080551號令頒轉讓持有毒
    品加重其刑之數量標準第二條關於第一級毒品在淨重 5公克
    以上之規定，故被告二次轉讓第一級毒品罪，均無依毒品危
    害防制條例第八條第六項所示即轉讓持有毒品加重其刑之數
    量標準第二條規定加重其刑之適用。
  (三)另按94年2月2日修正公布、於95年7月1日施行之刑法，基於
    刑罰公平原則之考量，杜絕僥倖之犯罪心理，並避免易致鼓
    勵犯罪之誤解，已刪除第五十六條連續犯之規定。行為人反
    覆實行之犯罪行為茍係在刑法修正施行後者，因法律之修正
    已生阻斷連續犯之法律效果，除認應合於接續犯、繼續犯、
    集合犯等實質上一罪關係而以一罪論處外，基於一罪一罰之
    刑罰公平性，自應併合處罰。而刑法上所謂集合犯是指立法
    者所制定之犯罪構成要件中，本就預定有數個同種類之行為
    將反覆實行之犯罪而言，是將各自實現犯罪構成要件之多數
    行為，解釋為集合犯，而論以一罪；是以對於集合犯，必須
    從嚴解釋，以符合立法者之意向。所謂集合犯，係指數犯罪
    構成要件中，本即預定有數個同種類之行為將反覆實行，雖
    其特質為行為含有反覆實行複數行為而評價為包括一罪，但
    並非其所有反覆實行之行為，皆一律認為包括一罪，仍須從
    行為人之主觀犯意，自始係基於概括性，行為之時、空上具
    有密切關係，且依社會通念，認屬包括之一罪為合理適當者
    ，始足當之，否則仍應依實質競合予以併合處罰。犯罪是否
    包括一罪之集合犯，客觀上，應斟酌其法律規定文字之本來
    意涵、實現該犯罪目的之必要手段、社會生活經驗中該犯罪
    實行常態及社會通念等；主觀上，則視其是否出於行為人之
    一次決意，並秉持刑罰公平原則，加以判斷（最高法院九十
    六年度臺上字第一一六八、一八五○、三五三一、四九六九
    號判決意旨參照）。本案被告意圖營利而販賣毒品之行為，
    係為實現牟利之犯罪目的，依吾人之生活經驗，其等犯罪之
    實行，固以反覆、繼續為常態，然其等販賣時間長逾月，且
    販賣對象有三人，實難認係出於一次犯罪決意；況此類綿延
    逾月，異時、異地且異其對象之販賣毒品行為，依社會通念
    ，殊難認以評價為一罪為適當；再者，被告多次販賣毒品，
    致該毒品氾濫，嚴重危害國人身心健康之犯罪結果，評價為
    集合犯之包括一罪，難謂符合法律規範本質，更與刪除連續
    犯之修法意旨相違，自不得認僅成立集合犯之包括一罪。公
    訴意旨認被告販賣第一級毒品海洛因予證人蕭喻方、楊正宇
    、游進益，及二次轉讓第一級毒品海洛因予證人楊正宇，均
    分屬於多數行為之集合犯，均為包括一罪，尚有誤會。被告
    所為多次販賣第一級毒品海洛因，及二次轉讓第一級毒品海
    洛因之行為，均係犯意各別、行為互殊，應予分論併罰。
  (四)被告前曾因違反毒品危害防制條例案件，經檢察官提起公訴
    後，於92年 5月19日經臺灣彰化地方法院以九十二年度訴字
    第七四號判決判處有期徒刑8月、7月確定；復因違反毒品危
    害防制條例案件，再經檢察官提起公訴，並於92年 9月15日
    經臺灣彰化地方法院以九十二年度訴字第九一二號判決判處
    有期徒刑8月、10月確定，上揭案件合併定應執行有期徒刑2
    年5月；再因違反毒品危害防制條例案件，於93年7月12日經
    臺灣彰化地方法院以九十三年度訴字第五四九號判決判處有
    期徒刑1年、8月，應執行有期徒刑1年6月確定，上揭案件接
    續執行，甫於96年 2月16日假釋付保護管束出監，且嗣於同
    年12月 3日保護管束期滿迄未經撤銷，視為徒刑業經執行完
    畢。此有臺灣彰化地方法院檢察署刑案資料查註紀錄表及最
    新（98年 5月26日列印）之臺灣高等法院被告全國前案紀錄
    表各一份分別在原審及本院卷可稽，其於受有期徒刑執行完
    畢後，五年以內故意再犯本件有期徒刑以上之如附表一、二
    、三、四之各罪，均為累犯，除法定本刑為死刑、無期徒刑
    部分，依法不得加重外，其法定本刑為有期徒刑、罰金刑部
    分，均應依刑法第四十七條第一項規定，各加重其刑。
  (五)再查，證人即承辦本件警方人員之陳宇忠於原審審理時到庭
    證陳：「（問：本案是否由你承辦？）是的。」、「（問：
    現於何處服務？）田中分局偵查隊。」、「（問：承辦就被
    告何部分？）毒品部分。」、「（問：本案通訊監察是就毒
    品部分，還是就其他案件？）原本是社頭所警員被槍殺事件
    ，我們就殺人案件及槍砲案件監聽。」、「（問：當時監聽
    的對象是誰？）是被告的哥哥。」、「（問：毒品案件在監
    聽中發現，還是如何發現？）被告販毒案件是我們抓到被告
    在汽車旅館，現場有磅秤、毒品、現金，因而查獲。」、「
    （問：本案是被告被帶回去警察局後跟你們說明嗎？）是的
    ，我們只是查獲東西。起訴事實中販賣給蕭喻方、楊正宇、
    游進益及轉讓給楊正宇都是他自己陳述。」等語，足見被告
    於為上開販賣、轉讓第一級毒品之犯行後，係在未被有偵查
    犯罪職權之機關或公務員發覺其犯罪前，即主動向警方、檢
    察官表示其犯行，自首進而接受裁判，此有警詢筆錄、偵訊
    筆錄在卷可佐，爰依刑法第六十二條前段規定，減輕其刑。
  (六)又被告所為販賣第一級毒品之犯行，僅係零星之小額交易，
    未因此獲有鉅額利潤，其惡性與犯罪情節較諸大量走私進口
    或長期販賣毒品之毒販有重大差異，對社會治安及國民健康
    之危害較輕，本院衡諸上情，認其等所為販賣第一級毒品之
    犯行部分，犯罪情狀尚非無可憫恕，縱經上述援引自首減刑
    規定後而減得之刑，仍有情輕法重之嫌，是就被告販賣第一
    級毒品犯行部分，均依刑法第五十九條規定，各酌減其刑，
    並與前開加重、減輕其刑部分，依刑法第七十一條第一項之
    規定，先加後減之。
五、原審以本案被告之前揭事證均甚為明確，並審酌被告明知毒
    品不僅殘害施用者自身健康，其因施用毒品而散盡家財、連
    累家人，或為購買毒品鋌而走險者，更不可勝計，竟為謀個
    人私利而販賣毒品，危害社會甚鉅，另考量其等犯罪之手段
    、販賣毒品之期間、次數、數量、金額，及轉讓毒品之數量
    、情節，及被告之素行、生活狀況、智識程度，暨被告自首
    犯罪並坦承全部犯行、態度良好等一切情況，分別量處如原
    審判決主文即如附表一、二、三、四所示之刑，並定其應執
    行之刑。並以：按毒品危害防制條例第十八條第一項規定，
    得諭知沒收並銷燬之者，以查獲之第一級毒品及專供製造或
    施用毒品之器具為限，並不及於毒品之外包裝。而毒品外包
    裝既係用於包裹毒品，防其裸露、潮濕，便於攜帶販賣，亦
    係供販賣毒品所用之物，應依毒品危害防制條例第十九條第
    一項之規定宣告沒收之，方屬適法（最高法院九十二年度臺
    上字第一二八八號判決意旨參照）。又毒品危害防制條例第
    十九條第一項規定，犯第四條之罪者，其供犯罪所用或因犯
    罪所得之財物，均沒收之，如全部或一部不能沒收時，追徵
    其價額或以其財產抵償之。但該條項並無如同條例第十八條
    第一項所定「不問屬於犯人與否，沒收之」之明文，自屬相
    對沒收主義之立法。是其應沒收之物，應以屬被告所有者為
    限（最高法院九十五年度臺上字第三○五號判決意旨參照）
    。再毒品危害防制條例第十九條第一項固規定，犯該條例第
    四條之罪者，其供犯罪所用或因犯罪所得之財物，均沒收之
    ，但不及於供犯罪預備之物。倘係供犯罪預備之物，以屬犯
    罪行為人者為限，始得依刑法第三十八條第一項第二款規定
    諭知沒收（最高法院九十五年度臺上字第六一○二號判決意
    旨參照）。經查：
  (一)警方於97年9月1日凌晨1時許，在彰化縣田尾鄉○○路○段19
    號「米蘭汽車旅館」內，查獲甲○○持有第一級海洛因共十
    七包（即附表五，其中一包驗餘淨重1.15公克、另十六包合
    計驗餘淨重 60.45公克），為毒品危害防制條例第二條第二
    項第一款所稱之第一級毒品，且為被告欲供販賣而未及賣出
    之物，而均依毒品危害防制條例第十八條第一項前段規定，
    諭知沒收銷燬之。
  (二)警方於97年9月1日凌晨1時許，在彰化縣田尾鄉○○路○段19
    號「米蘭汽車旅館」內，查獲甲○○持用之電子磅秤一臺及
    行動電話二支（二支電話均內含 SIM卡）（扣案之電子磅秤
    一臺與行動電話二支即附表六）均係被告所有，並供其販賣
    第一級毒品所用之物，均依毒品危害防制條例第十九條第一
    項規定，分別宣告沒收之。
  (三)再按毒品危害防制條例第十九條第一項規定，犯販賣毒品罪
    者，其犯罪所得之財物均沒收之，係採義務沒收主義。故販
    賣毒品所得之對價，不問其中成本若干，利潤多少，均應全
    部諭知沒收，貫徹政府查禁煙毒之決心，以符立法本旨（最
    高法院九十一年度臺上字第二四一九號判決意旨參照）。被
    告因販賣第一級毒品所得之對價，各如附表一、二、三所示
    ，且均已扣案，爰依上開說明及毒品危害防制條例第十九條
    第一項規定，分別宣告沒收之。
  (四)至被告於97年9月1日凌晨1時許，在彰化縣田尾鄉○○路○段
    19號「米蘭汽車旅館」內，為警扣得之第二級毒品安非他命
    一包、注射針筒四支、計算機一臺、行動電話二支（均不含
    SIM卡）、呼叫器一個、現金13300元（即扣除上述宣告沒收
    之毒品交易所得 40000元後之餘款）、使用過之空袋一包、
    糖一包、安非他命吸食器一個、通訊錄一本及帳單一張等物
    ，被告於原審審理中供陳：「扣案之第二級毒品安非他命一
    包，我自己施用的。注射針筒四支是我自己注射用的。計算
    機一臺，是我的，但是跟本案無關。行動電話四支，其中兩
    支沒有號碼是壞的，兩支有號碼是我買賣毒品用的。呼叫器
    一個，家裡跟我聯繫用的。使用過之空袋一包、糖一包、安
    非他命吸食器一個，都是施用毒品所用。通訊錄一本，是朋
    友的電話。帳單一張，是欠我爸爸錢的人，我爸爸叫我去收
    錢的。」、「（問：53300元，除了販毒的40000元之外，另
    外 13300元是什麼錢？）是我父親給我的錢。」等語，此外
    該等物品亦無證據證明與被告本件販賣、轉讓第一級毒品海
    洛因有關，是均不諭知沒收。
    經核認事用法均無不當，量刑亦屬妥適。
六、檢察官上訴意旨略以：按受有期徒刑之執行完畢，或受無期
    徒刑或有期徒刑一部之執行而赦免後，5 年以內再犯有期徒
    刑以上之罪者，為累犯，加重本刑至2分之1。假釋中因故意
    更犯罪，受有期徒刑以上刑之宣告，於判決確定後 6月以內
    ，撤銷其假釋。但假釋期滿逾 3年者，不在此限，刑法第47
    條及第78條第 1項分別定有明文。次按累犯之成立，以曾受
    有期徒刑之執行完畢，或受無期徒刑或有期徒刑一部之執行
    而赦免後，5 年以內再犯有期徒刑以上之罪為要件。如在假
    釋中因故意更犯罪，受有期徒刑以上刑之宣告者，依刑法第
    78條第 1項之規定，既應撤銷其假釋，則其刑罰尚未執行完
    畢，自無由成立累犯（最高法院87年度台非字第87號判決參
    照）。本件被告甲○○前因違反毒品危害防制條例案件，經
    檢察官提起公訴後，於92年 5月19日經臺灣彰化地方法院以
    92年度訴字第74號判處有期徒刑8月、7月確定；復因違反毒
    品危害防制條例案件，再經檢察官提起公訴，復於92年9 月
    15日經臺灣彰化地方法院以92年度訴字第 912號判處有期徒
    刑8月、10月確定，上揭案件合併定應執行有期徒刑2年5 月
    ；再因違反毒品危害防制條例案件，於93年 7月12日經臺灣
    彰化地方法院以93年度訴字第549號判處有期徒刑1年、8 月
    ，應執行有期刑1年6月確定，上揭案件接續執行，期間又依
    中華民國96年罪犯減刑條例依法減刑，而於96年 2月16日假
    釋付保護管束出監，假釋期間至96年 7月16日屆滿，雖未經
    撤銷，然被告未經許可，於96年 7月10日20時許，在彰化縣
    社頭鄉○○村○鄰○○路 ○段271-5號住處，收受蕭如盛交付
    之具殺傷力之長槍1支 (槍枝管制編號:0000000000)、手槍2
    支 (槍枝管制編號:0000000000 及0000000000)、口徑9mm制
    式子彈33顆、由金屬彈殼組合直徑8.6±0.5mm金屬彈頭而成
    之非制式子彈2顆、口徑0.357吋制式子彈11顆、口徑0.38吋
    制式子彈5顆及口徑12GAUGE之制式霰彈46顆等槍彈。被告收
    受後，復於同日23時許，在彰化縣社頭鄉○○村○○路 159
    巷13號劉伯峰住處，將上開槍彈轉交與其有犯意聯絡之劉伯
    峰，由劉伯峰代為收藏，而共同未經許可，寄藏上開槍彈之
    犯罪事實，業經臺灣彰化地方法院檢察署檢察官以97年度偵
    字第8439號提起公訴，並經臺灣彰化地方法院於98年3 月10
    日以98年度訴字第142號判處有期徒刑2年，併科罰金新臺幣
    10萬元，罰金如易服勞役，以新臺幣1千元折算1日。即被告
    於假釋期滿前另犯槍砲彈藥刀械管制條例案件，而受有期徒
    刑以上刑之宣告，該案判決雖尚未確定，然若確定，並符合
    刑法第78條第 1項之規定，依上開最高法院判決意旨，該假
    釋即應撤銷，則被告是否符合累犯之要件，即容有疑義，原
    審逕認被告構成累犯而依法加重其刑，自難認原判決妥適等
    語，指摘原審判決不當。惟按本件被告甲○○前揭假釋迄今
    仍未經撤銷一情，有98年 5月26日最新之臺灣高等法院全國
    前案紀錄表在本院卷可稽，是被告本件各項犯行均仍屬在前
    開有期徒刑執行完畢之日即96年12月 3日後五年內所犯，自
    皆應論以累犯無誤。經核原審亦本此而對被告予以認定論科
    ，尚無違誤，檢察官執前詞指摘原判決不當，並無理由，應
    予駁回。
據上論結，應依刑事訴訟法第368條判決如主文。
本案經檢察官乙○○到庭執行職務。
中    華    民    國    98    年     5    月    27    日
            刑事第一庭    審判長法  官  陳  紀  綱
                                法  官  姚  勳  昌
                                法  官  張  智  雄
以上正本證明與原本無異。
如不服本判決，應於收受送達後10日內向本院提出上訴書狀，其
未敘述上訴之理由者，並得於提起上訴後10日內向本院補提理由
書（均須按他造當事人之人數附繕本）「切勿逕送上級法院」。
                                書記官  詹  雅  婷
中    華    民    國    98    年    6     月    1     日
附錄本案論罪科刑法條全文：
毒品危害防制條例第4條
製造、運輸、販賣第一級毒品者，處死刑或無期徒刑；處無期徒
刑者，得併科新臺幣1千萬元以下罰金。
製造、運輸、販賣第二級毒品者，處無期徒刑或7年以上有期徒
刑，得併科新臺幣7百萬元以下罰金。
製造、運輸、販賣第三級毒品者，處5年以上有期徒刑，得併科
新臺幣5百萬元以下罰金。製造、運輸、販賣第四級毒品者，處3
年以上10年以下有期徒刑，得併科新臺幣3百萬元以下罰金。
製造、運輸、販賣專供製造或施用毒品之器具者，處1年以上7年
以下有期徒刑，得併科新臺幣1百萬元以下罰金。
前五項之未遂犯罰之。
毒品危害防制條例第8條
轉讓第一級毒品者，處 1 年以上 7 年以下有期徒刑，得併科新
臺幣 1 百萬元以下罰金。
轉讓第二級毒品者，處 6 月以上 5 年以下有期徒刑，得併科新
臺幣 70 萬元以下罰金。
轉讓第三級毒品者，處 3 年以下有期徒刑，得併科新臺幣 30 萬
元以下罰金。
轉讓第四級毒品者，處 1 年以下有期徒刑，得併科新臺幣 10 萬
元以下罰金。
前四項之未遂犯罰之。
轉讓毒品達一定數量者，加重其刑至二分之一，其標準由行政院
定之。
附表一：販賣海洛因予蕭喻方部份
┌─┬──────┬──────┬───────┐
│編│  犯罪事實  │  所犯法條  │   宣告刑     │
│號│            │            │              │
├─┼──────┼──────┼───────┤
│1 │犯罪事實欄一│毒品危害防制│甲○○販賣第一│
│  │（一）交易金│條例第四條第│級毒品，累犯，│
│  │額3000元部分│一項。      │處有期徒刑拾年│
│  │，販賣毒品海│            │。扣案因販賣第│
│  │洛因三次。  │            │一級毒品所得新│
│  │            │            │臺幣仟元沒收│
│  │            │            │。扣案如附表五│
│  │            │            │、六之物均沒收│
│  │            │            │之 (以下同，共│
│  │            │            │三次)。       │
├─┼──────┼──────┼───────┤
│2 │犯罪事實欄一│毒品危害防制│甲○○販賣第一│
│  │（一）交易金│條例第四條第│級毒品，累犯，│
│  │額4000元部份│一項。      │處有期徒刑拾年│
│  │，販賣毒品海│            │。扣案因販賣第│
│  │洛因二次。  │            │一級毒品所得新│
│  │            │            │臺幣肆仟元沒收│
│  │            │            │。扣案如附表五│
│  │            │            │、六之物均沒收│
│  │            │            │之 (以下同，共│
│  │            │            │二次)。       │
└─┴──────┴──────┴───────┘
附表二：販賣海洛因予楊正宇部份
┌─────┬──────┬───────┐
│ 犯罪事實 │  所犯法條  │    宣告刑    │
├─────┼──────┼───────┤
│犯罪事實欄│毒品危害防制│甲○○販賣第一│
│一（二）交│條例第四條第│級毒品，累犯，│
│易金額1000│一項。      │處有期徒刑拾年│
│元，販賣毒│            │。扣案因販賣第│
│品海洛因二│            │一級毒品所得新│
│十次。    │            │臺幣壹仟元沒收│
│          │            │。扣案如附表五│
│          │            │、六之物均沒收│
│          │            │之 (以下同，共│
│          │            │二十次)。     │
└─────┴──────┴───────┘
附表三：販賣海洛因予游進益部份
┌─────┬──────┬───────┐
│ 犯罪事實 │  所犯法條  │    宣告刑    │
├─────┼──────┼───────┤
│犯罪事實欄│毒品危害防制│甲○○販賣第一│
│一（三）交│條例第四條第│級毒品，累犯，│
│易金額3000│一項。      │處有期徒刑拾年│
│元，販賣毒│            │。扣案因販賣第│
│品海洛因一│            │一級毒品所得新│
│次。      │            │臺幣參仟元沒收│
│          │            │。扣案如附表五│
│          │            │、六之物均沒收│
│          │            │之。          │
└─────┴──────┴───────┘
附表四：轉海洛因予楊正宇部份
┌─────┬──────┬───────┐
│ 犯罪事實 │  所犯法條  │    宣告刑    │
├─────┼──────┼───────┤
│犯罪事實欄│毒品危害防制│甲○○轉讓第一│
│二，無償轉│條例第八條第│級毒品，累犯，│
│讓毒品海洛│一項。      │處有期徒刑捌月│
│因二次。  │            │(以下同，共二 │
│          │            │次)。         │
└─────┴──────┴───────┘
附表五（沒收）
扣案之第一級海洛因共拾柒包（其中壹包驗餘淨重壹點壹伍公克
、另拾陸包合計驗餘淨重陸拾點肆伍公克）
附表六（沒收）
 1、扣案之電子磅秤壹臺
 2、扣案之行動電話貳支（貳支電話均內含SIM卡）


司法院資訊處製作；財團法人民間司法改革基金會備份。
